lt-LT: Pagalbinių grūdų perdirbimo forma: Skaldyti; Be luobelių; Dribsnių pavidalo; Želatinizuoti / iš anksto želatinizuoti; Su luobelėmis; Salykliniai; Perliniai; Žali / nesalykliniai; Skrudinti; Kepinti; Kaitinti (pūsti); Kita
sk-SK: Doplnkový formulár na spracovanie obilia: Drvené; Lúpané / bezplevové; Vločkované; Želatinizované/predželatinizované; S plevami; Sladované; Perlové; Surové/nesladované; Pražené; Opekané; Pražené/pukané; Iné
fr: Forme de transformation des céréales d’appoint: Concassé; Décortiqué / sans enveloppe; En flocons; Gélatinisé / pré-gélatinisé; Avec enveloppe; Malté; Perlé; Cru / non malté; Torréfié; Grillé; Torréfié / soufflé; Autre
hu: Adalékgabona-feldolgozási forma: Roppantott; Hántolt / csupasz; Pelyhesített; Zselatinizált / előzselatinizált; Héjas; Malátázott; Hántolt (gyöngy); Nyers/nem malátázott; Pörkölt; Pirított; Puffasztott; Egyéb
it: Forma di lavorazione del cereale ausiliario: Macinato; Decorticato / senza buccia; In fiocchi; Gelatinizzato / pre-gelatinizzato; Con pula; Maltato; Perlato; Crudo/non maltato; Torrefatto; Tostato; Torrefatto/soffiato; Altro
pt-BR: Forma de processamento de grãos adjuntos: Quebrado; Descascado / sem casca; Em flocos; Gelatinizado / pré-gelatinizado; Com casca; Malteado; Perolado; Cru/não malteado; Torrado; Tostado; Torrificado/pipocado; Outros
el: Συμπληρωματική μορφή επεξεργασίας σιτηρών: Σπασμένοι κόκκοι; Αποφλοιωμένο; Νιφάδες; Ζελατινοποιημένο / προζελατινοποιημένο; Με φλοιό; Βυνοποιημένο; Περλέ; Ωμό/μη βυνοποιημένο; Καβουρδισμένο; Φρυγανισμένο; Διογκωμένο (torrified/popped); Άλλο
fi: Lisäviljan käsittelylomake: Rouhittu; Kuorittu / kuoreton; Hiutaloitu; Gelatinoitu / esigelatinoitu; Kuorellinen; Mallastettu; Hiottu (helmiöity); Raaka/mallastamaton; Paahdettu; Kevyesti paahdettu; Torrifioitu/paukutettu; Muu
es: Forma de procesamiento de granos adjuntos: Triturado; Descascarillado / sin cáscara; En copos; Gelatinizado / pregelatinizado; Con cáscara; Malteado; Perlado; Crudo/sin maltear; Torrado; Tostado; Torrefacto/inflado; Otro
nb: Tilleggsform for kornforedling: Knust; Avskallet / uten skall; Flaket; Gelatinisert / forhåndsgelatinisert; Med skall; Maltet; Perlet; Rå/umaltet; Røstet; Ristet; Torrifisert/poppet; Annet
en: Adjunct grain processing form: Cracked; Dehusked / hulless; Flaked; Gelatinized / pre-gelatinized; Husked; Malted; Pearled; Raw/unmalted; Roasted; Toasted; Torrified/popped; Other
tr: İlave tahıl işleme formu: Kırılmış; Kabuksuz; Ezilmiş; Jelatinleştirilmiş / önceden jelatinleştirilmiş; Kabuklu; Maltlanmış; Parlatılmış; Çiğ/maltlanmamış; Kavrulmuş; Fırınlanmış; Patlatılmış; Diğer
vi: Hình thức chế biến ngũ cốc phụ gia: Nghiền dập; Đã bóc vỏ / không có vỏ trấu; Cán mỏng; Hồ hóa / tiền hồ hóa; Còn vỏ trấu; Đã ủ mầm; Đã xát trắng; Thô/chưa ủ mầm; Rang; Nướng; Rang khô/nổ; Khác
de: Verarbeitungsform des als Brauzusatz verwendeten Getreides: Geschrotet; Entspelzt/nackt; Geflockt; Gelatiniert/vorgelatiniert; Bespelzt; Gemälzt; Poliert; Roh/ungemälzt; Geröstet; Getoastet; Torrifiziert/gepufft; Andere
sv: Tilläggsform för spannmålsbearbetning: Krossad; Skalad/utan skal; Flingad; Gelatiniserad/förgelatiniserad; Med skal; Mältad; Pärlad; Rå/omältad; Rostad; Rostad; Torrifierad/poppad; Övrigt
zh-CN: 辅助谷物加工形态: 碎粒; 去壳/无壳; 片状; 糊化/预糊化; 带壳; 发芽; 精磨; 生/未发芽; 烘烤; 轻烤; 膨化/爆裂; 其他
ru: Форма обработки дополнительного зерна: Дробленый; Очищенный от шелухи; Хлопья; Желатинизированный / предварительно желатинизированный; В шелухе; Соложеный; Шлифованный; Сырой/несоложеный; Обжаренный; Поджаренный; Торрифицированный/вспученный; Другое
cs: Způsob zpracování nesladových obilnin: Drcené; Loupané / bezpluché; Vločkované; Zmazovatělé / předzmazovatělé; Neloupané; Sladované; Kroupové; Surové/nesladované; Pražené; Toustované; Pufované; Ostatní
zh-TW: 輔料穀物加工形式: 輾碎; 去殼/無殼; 壓片; 糊化/預糊化; 帶殼; 發芽; 珍珠麥; 生麥/未發芽; 烘烤; 烘焙; 高溫膨化; 其他
ro-RO: Formular auxiliar de prelucrare a cerealelor adjuvante: Mărunțit; Decorticat / fără coajă; Sub formă de fulgi; Gelatinizat / pregelatinizat; Cu coajă; Mălțuit; Perlat; Crud/nemălțuit; Prăjit; Tostat; Torefiat/expandat; Altele
hr-HR: Oblik prerade nesladnih žitarica: Usitnjeno; Oljušteno; U pahuljicama; Želatinizirano / prethodno želatinizirano; U ljusci; Slađeno; Oljušteno i polirano; Sirovo / neslađeno; Prženo; Tostirano; Ekspandirano; Ostalo
bg-BG: Форма на обработка на допълнителното зърно: Натрошено; Обелено / без люспа; На люспи; Желатинизирано / предварително желатинизирано; С люспа; Малцово; Перлено; Сурово/немалцувано; Печено; Препечено; Експандирано/пукано; Други
ko: 부원료 곡물 가공 형태: 분쇄; 껍질 제거/무피; 플레이크; 호화/사전 호화; 유피; 맥아; 펄; 생/비맥아; 로스팅; 토스팅; 팽화(토리파이드)/팝; 기타
pl: Forma przetworzenia ziarna dodatkowego: Śrutowane; Bezłuskowe / obłuszczone; Płatkowane; Żelatynizowane / wstępnie żelatynizowane; Nieobłuszczone; Słodowane; Perłowane; Surowe / niesłodowane; Palone; Opiekane; Prażone / dmuchane; Inne
da: Supplerende kornforarbejdningsform: Knækket; Afskallet; I flager; Gelatineret/prægelatineret; Med skal; Maltet; Perlet; Rå/umaltet; Ristet; Letristet; Torreficeret/poppet; Anden
ja: 補助穀物加工形態: 粗挽き (クラックド); 脱皮/裸麦; フレーク; 糊化/事前糊化; 殻付き; 麦芽; パール化 (精白); 生/未発芽 (アンモルテッド); ロースト; トースト; 膨化 (トリーファイド/ポップド); その他
th: รูปแบบการแปรรูปธัญพืชเสริม: บดหยาบ; สีเปลือก / ไม่มีเปลือก; ทำเป็นเกล็ด; เจลาติไนซ์ / พรีเจลาติไนซ์; มีเปลือก; ทำมอลต์; ขัดขาว; ดิบ/ไม่ใช่มอลต์; คั่ว; ปิ้ง; คั่วให้พอง/ป๊อป; อื่นๆ
sl-SI: Oblika dodatne predelave žita: Zdrobljeno; Oluščeno/brez luščin; Kosmičeno; Želatinizirano/predželatinizirano; Z luščinami; Slajeno; Oluščeno (pearl); Surovo/neslajeno; Praženo; Opečeno; Ekspandirano/pokovka; Drugo
nl: Verwerkingsvorm hulpgranen: Gebroken; Ontpeld / zonder kaf; Gevlokt; Gegelatineerd / voorgegelatineerd; Met kaf; Gemout; Gepareld; Rauw/ongemout; Geroosterd; Getoast; Getorrificeerd/gepoft; Overig
pt-PT: Forma de processamento do cereal adjunto: Quebrado; Descascado / sem casca; Em flocos; Gelatinizado / pré-gelatinizado; Com casca; Maltado; Perolado; Cru/não maltado; Torrado; Tostado; Torrificado/tufado; Outro